【裁判字號】    97,裁,3548
【裁判日期】    970710
【裁判案由】    勞保
【裁判全文】
最  高  行  政  法  院  裁  定
                                      97年度裁字第3548號
上  訴  人  甲○○
被 上訴 人  勞工保險局
代  表  人  乙○○
上列當事人間因勞保事件，上訴人對於中華民國97年3月6日臺北
高等行政法院96年度訴字第2382號判決，提起上訴，本院裁定如
下：
    主  文
上訴駁回。
上訴審訴訟費用由上訴人負擔。
    理  由
一、按對於高等行政法院判決之上訴，非以其違背法令為理由，
    不得為之，行政訴訟法第242條定有明文。依同法第243條第
    1項規定，判決不適用法規或適用不當者，為違背法令；而
    判決有同條第2項所列各款情形之一者，為當然違背法令。
    是當事人對於高等行政法院判決上訴，如依行政訴訟法第24
    3條第1項規定，以高等行政法院判決有不適用法規或適用不
    當為理由時，其上訴狀或理由書應有具體之指摘，並揭示該
    法規之條項或其內容；若係成文法以外之法則，應揭示該法
    則之旨趣；倘為司法院解釋或本院之判例，則應揭示該判解
    之字號或其內容。如以行政訴訟法第243條第2項所列各款情
    形為理由時，其上訴狀或理由書，應揭示合於該條項各款之
    事實。上訴狀或理由書如未依此項方法表明，或其所表明者
    與上開法條規定不合時，即難認為已對高等行政法院判決之
    違背法令有具體之指摘，其上訴自難認為合法。
二、本件上訴人對於高等行政法院判決上訴，主張：現在職業病
    型態越來越多元，被上訴人所憑據之職業病種類表已不合時
    宜，而上訴人之憂鬱症雖非法定表列職業病，惟卻係因工作
    傷害造成，被上訴人以貧血、心律不整、低血鈣症、憂鬱症
    無法認定為職業傷害，核定上訴人所請傷病給付應按普通傷
    病辦理，似有未洽。原判決以本案有無該當於保險給付要件
    ，涉及專業性、經驗性判斷，原則上承認行政機關就此等事
    項之決定有「判斷餘地」，顯有偏頗，有失公允。又被上訴
    人當初僅憑幾張上訴人普通傷病就醫證明書即送其特約醫師
    審查，過於草率，上訴人特將相關資料附上，請求重新審查
    云云。本院按原判決認上訴人所患「貧血、心律不整、低血
    鈣症、憂鬱症」確非職業傷病，而係普通傷病，原處分乃按
    普通傷病辦理，審定及訴願決定予以維持，並無不合，業於
    理由中詳加論述，上訴意旨，雖以該判決違背法令為由，惟
    核其上訴理由，係就原審取捨證據、認定事實之職權行使，
    指摘其為不當，並就原審已論斷者，泛言未論斷，或就原審
    所為論斷，泛言其論斷矛盾，而非具體表明合於不適用法規
    、適用法規不當、或行政訴訟法第243條第2項所列各款之情
    形，難認對該判決之如何違背法令已有具體之指摘。依首開
    規定及說明，應認其上訴為不合法。
三、據上論結，本件上訴為不合法。依行政訴訟法第249條第1項
    前段、第104條、民事訴訟法第95條、第78條，裁定如主文
    。
中    華    民    國    97    年    7     月    10    日
                    最高行政法院第五庭
                        審判長法官  劉  鑫  楨
                              法官  吳  東  都
                              法官  黃  淑  玲
                              法官  劉  介  中
                              法官  吳  慧  娟
以  上  正  本  證  明  與  原  本  無  異
中    華    民    國    97    年    7     月    11    日
                              書記官  王  史  民


司法院資訊處製作；財團法人民間司法改革基金會備份。
